臺灣新北地方法院刑事判決
111年度審訴字第27號
公  訴  人  臺灣新北地方檢察署檢察官
被      告  林昊宇





選任辯護人 林心榆律師(法扶)
上列被告因詐欺案件，經檢察官提起公訴（110年度偵字第17473
號），被告於準備程序中就被訴事實為有罪之陳述，經告知簡式
審判程序之旨，並聽取當事人之意見後，本院合議庭裁定由受命
法官獨任進行簡式審判程序審理，判決如下：
　　主　文
甲○○犯三人以上共同詐欺取財罪，累犯，處有期徒刑壹年貳月。
　　事　實
一、甲○○明知真實姓名年籍不詳、通訊軟體LINE暱稱「偉彰」之
    人為詐欺集團成員，竟加入「偉彰」與真實姓名年籍不詳、
    LINE暱稱「徐吉勝」之人所屬之詐欺集團（無證據證明集團
    成員有未成年人），擔任領取金融帳戶存摺與提款卡包裹之
    工作（即俗稱「取簿手」），而與前開詐欺集團成員共同意
    圖為自己不法之所有，基於三人以上詐欺取財之犯意聯絡，
    先由「徐吉勝」於民國110年1月19日10時許，撥打電話予乙
    ○○，佯稱為金融代辦公司，若有資金需求，可寄送銀行金融
    卡為其進行資金流動出入，並約定給其新臺幣（下同）20萬
    元云云，致乙○○陷於錯誤，而於同日14時許，在址設臺南市
    ○○區○○路0段000號之統一超商淵安門市，將其申設之中華郵
    政股份有限公司帳號000-00000000000000號帳戶及中國信託
    商業銀行帳號000-000000000000號帳戶之金融卡2張，以店
    到店寄送包裹方式寄至址設新北市○○區○○街00號之統一超商
    金源門市。嗣「偉彰」指示甲○○前往領取上開包裹，甲○○遂
    於110年1月21日12時19分許(起訴書記載為15分許，監視器
    之時間慢4分故應更正之)，騎乘車牌號碼000-000號普通重
    型機車至上開統一超商金源門市領取上開包裹後，於同月23
    日17時許，在新北市○○區○○街00巷0號1樓樓梯間，將該包裹
    交付予真實姓名年籍不詳之男性詐欺集團成員，以供詐欺集
    團使用。嗣因乙○○發覺受騙後報警處理，始循線查悉上情。
二、案經乙○○訴由新北市政府警察局土城分局移送臺灣新北地方
    檢察署檢察官偵查起訴。
　　理　由
一、訊據被告甲○○對於上揭犯行均坦承不諱，核與證人即告訴人
    乙○○於警詢中證述相符，並有7-ELEVEN貨態查詢系統、7-EL
    EVEN電子發票證明聯、監視錄影器畫面擷取照片17張在卷可
    稽，足認被告任意性自白與事實相符，是本案事證明確，被
    告犯行堪以認定，應予依法論科。
二、論罪科刑:
　㈠核被告所為，係犯刑法第339條之4第1項第2款之三人以上共
    同犯詐欺取財罪。
　㈡被告與「偉彰」及其他真實姓名年籍不詳之詐欺集團成員間
    ，就本案犯行有犯意聯絡及行為分擔，應論以共同正犯。
　㈢查被告前因過失傷害案件，經本院以107年度交簡字第3608號
    判決判處有期徒刑4月確定；又於同年間因詐欺案件，先經
    臺灣南投地方法院以106年度訴字第110號判決判處有期徒刑
    1年2月，再經臺灣高等法院臺中分院以107年度上訴字第737
    號判決撤銷原審判決，判處有期徒刑1年2月，復經最高法院
    以107年度台上字第3654號判決駁回上訴確定，並經本院就
    上開2案以108年度聲字第1848號裁定應執行有期徒刑1年4月
    確定，於109年2月13日執行完畢，此有臺灣高等法院被告前
    案紀錄表1份在卷可按，是被告於有期徒刑執行完畢後，5年
    內故意再犯本案有期徒刑以上之罪，為累犯。至司法院釋字
    第775號解釋，依解釋意旨，係指構成累犯者，不分情節，
    一律加重最低本刑，於不符合刑法第59條所定要件之情形下
    ，致生行為人所受之刑罰超過其所應負擔罪責之個案，不符
    罪刑相當原則、比例原則，於此範圍內，在修正前，為避免
    發生上述罪刑不相當之情形，法院就該個案應裁量是否加重
    最低本刑，依此，該解釋係指個案應量處最低法定刑、又無
    法適用刑法第59條在內減輕規定之情形，法院應依此解釋意
    旨裁量不予加重最低本刑，本案被告之犯罪情節，並無上開
    情事，尚無依解釋意旨裁量不予加重最低本刑之餘地，應依
    刑法第47條第1項規定加重其刑。
　㈣爰審酌被告前有幫助詐欺案件(提供帳戶)，加重詐欺案件(車
    手)，分別經法院判刑確定，此有上揭被告前案紀錄足稽，
    其素行不佳，本案又不思循正當途徑獲取所需，竟再加入詐
    欺集團擔任領取金融帳戶存摺與提款卡包裹之工作，侵害告
    訴人之財產法益，助長詐騙歪風，危害社會治安，所為殊值
    非難，惟犯後已坦承犯行，略有悔意，且所參與者係俗稱「
    取簿手」之角色，其主觀惡性、介入程度及犯罪情節，相較
    於主要之籌劃者、主事者或實行詐騙者，顯然輕重有別，兼
    衡其素行、犯罪之動機、目的、手段、共同犯罪之參與程度
    、告訴人所受損害，暨自陳國中畢業之智識程度及目前從事
    超商店員為業，月收入不足2萬元，需扶養11歲兒子之家庭
    生活狀況等一切情狀，分別量處如主文所示之刑，暨定其應
    執行刑，以資懲儆。
三、沒收:
　　按犯罪所得，屬於犯罪行為人者，沒收之，刑法第38條之1
    第1項前段定有明文。查被告領取之告訴人提款卡2張，雖為
    本案詐欺所得，然被告供稱已將之交付詐欺集團其他成員，
    且卷內並無事證足以證明該提款卡2張仍屬被告事實上得處
    分之犯罪所得，爰不予宣告沒收。又被告雖於本院準備程序
    中自承領取包裹之報酬為每件500元等語，惟卷內並無證據
    足資證明被告確已獲得該部分報酬，是就此部分亦不予宣告
    沒收，附此敘明。
據上論斷，應依刑事訴訟法第273條之1第1項、第299條第1項前
段，刑法第28條、第47條第1項、第339條之4第1項第2款，刑法
施行法第1條之1第1項，判決如主文。
本案經檢察官丙○○偵查起訴，檢察官盧祐涵到庭執行職務。
中　　華　　民　　國　　111 　年　　3 　　月　　11　　日
　　　　　　　　　刑事第二十五庭　法　官　王綽光

上列正本證明與原本無異。
如不服本判決，應於判決送達後20日內敘明上訴理由，向本院提
出上訴狀 (應附繕本) ，上訴於臺灣高等法院。其未敘述上訴理
由者，應於上訴期間屆滿後20日內向本院補提理由書「切勿逕送
上級法院」。
                                   書記官  王嘉蓉
中　　華　　民　　國　　111 　年　　3 　　月　　14　　日
附錄本案論罪科刑法條：
中華民國刑法第339條之4第1項第2款
犯第339條詐欺罪而有下列情形之一者，處1年以上7年以下有期
徒刑，得併科1百萬元以下罰金：
二、三人以上共同犯之。